臺灣高雄地方法院刑事判決　　　　　　　96年度訴字第2474號
公　訴　人　臺灣高雄地方法院檢察署檢察官
被　　　告　甲○○
上列被告因違反毒品危害防制條例案件，經檢察官提起公訴（96
年度毒偵字第5156、5157號），被告於本院準備程序中就被訴事
實為有罪之陳述，經詢問當事人意見，合議庭裁定由受命法官依
簡式審判程序獨任審理，本院判決如下：
    主  文
甲○○施用第一級毒品，累犯，處有期徒刑捌月，減為有期徒刑
肆月。又施用第一級毒品，累犯，處有期徒刑捌月，減為有期徒
刑肆月。應執行有期徒刑柒月。
    事  實
一、甲○○曾於民國88年間因施用毒品案件，經本院裁定送觀察
    、勒戒後，認無繼續施用毒品之傾向，於89年9 月27日執行
    完畢釋放。復於92年間因施用毒品、竊盜等案件，經本院分
    別判處有期徒刑8 月，並定應執行刑為有期徒刑1 年2 月確
    定，與他案（另因詐欺、妨害兵役等案件，經本院分別判處
    拘役30日、罰金4 千元確定）接續執行後，於94年7 月27日
    執行完畢，翌日出監。詎仍不知悔改，分別基於施用第一級
    毒品海洛因之犯意，先於95年12月11日21時許回溯24小時內
    之某時（不含警力拘束期間），在其位於高雄縣大寮鄉○○
    街113 號13樓之住處內，以摻水後置於針筒內注射之方式，
    施用第一級毒品海洛因1 次；再於同年月19日21時20分許回
    溯24小時內之某時（不含警力拘束期間），在上址以相同方
    式施用海洛因1 次。嗣於95年12月11日21時許、同年月19日
    21時20分許，因為列管毒品人口，分別經警通知至警局採尿
    送驗，檢驗結果均呈嗎啡陽性反應而查獲。
二、案經高雄縣政府警察局林園分局報請臺灣高雄地方法院檢察
    署檢察官偵查起訴。
    理  由
一、按本件被告甲○○所犯係死刑、無期徒刑、最輕本刑為3 年
    以上有期徒刑以外之罪，其於準備程序就前揭被訴事實為有
    罪之陳述，經受命法官告知簡式審判程序之旨，並聽取其與
    公訴人之意見後，本院認無不得或不宜改依簡式審判程序進
    行之情形，爰依刑事訴訟法第273 條之1 第1 項規定，裁定
    本件由受命法官獨任進行簡式審判程序，合先敘明。
二、上揭事實，業據被告於本院審理時坦承不諱，且被告於上開
    時、地2 度經警通知採尿送驗，經檢驗結果均呈嗎啡陽性反
    應，有正修科技大學超微量研究科技中心檢驗報告、列管毒
    品人口尿液檢體採集送驗紀錄表各2 份在卷可憑，足認被告
    之自白與事實相符，本件事證明確，其犯行洵堪認定。
三、按海洛因為毒品危害防制條例第2 條第2 項第1 款所稱之第
    一級毒品，不得施用、持有。次按，犯毒品危害防制條例第
    10條施用第一、二級毒品之罪者，檢察官應聲請法院裁定，
    令被告入勒戒處所觀察、勒戒，經觀察、勒戒後，檢察官依
    據勒戒處所之陳報，認受觀察、勒戒人無繼續施用毒品傾向
    者，應即釋放，並為不起訴之處分；認受觀察、勒戒人有繼
    續施用毒品之傾向者，檢察官應聲請法院裁定令入戒治處所
    強制戒治，其期間為6 個月以上，至無繼續強制戒治之必要
    為止，但最長不得逾1 年，強制戒治期滿，應即釋放，由檢
    察官為不起訴之處分。觀察、勒戒或強制戒治執行完畢釋放
    後，5 年內再犯第10條之罪者，應依一般刑事訴訟程序予以
    起訴論罪科刑，此觀諸毒品危害防制條例第20條第1 項、第
    2 項、第23條第1 項、第2 項規定自明。而被告若於5 年內
    已再犯，經依法追訴處罰，縱其第3 次（或第3 次以上）再
    度施用毒品之時間，在初犯經觀察、勒戒或強制戒治執行完
    畢釋放5 年以後，已不合於「5 年後再犯」之規定，且因已
    於「5 年內再犯」，顯見其再犯率甚高，原實施觀察、勒戒
    或強制戒治，已無法收其實效，即應依該條例第10條處罰（
    最高法院95年5 月9 日95年度第7 次刑事庭會議決議可資參
    照）。被告既有如犯罪事實欄所示觀察、勒戒及論罪科刑之
    前科，有臺灣高等法院被告前案紀錄表1 份在卷可考，本件
    施用毒品案件依前述規定自應予以起訴論罪科刑。是核被告
    所為，均係犯毒品危害防制條例第10條第1 項施用第一級毒
    品罪。被告持有第一級毒品之低度行為，應為施用第一級毒
    品之高度行為所吸收，不另論罪。又刑法第56條關於連續犯
    之規定已於95年7 月1 日刪除，參照該條修正理由之說明，
    謂「對繼續犯同一罪名之罪者，均適用連續犯之規定論處，
    不無鼓勵犯罪之嫌，亦使國家刑罰權之行使發生不合理之現
    象」、「基於連續犯原為數罪之本質及刑罰公平原則之考量
    ，爰刪除有關連續犯之規定」等語，即係將本應各自獨立評
    價之數罪，回歸本來就應賦予複數法律效果之原貌。因此，
    就刑法修正施行後多次施用毒品之犯行，採一罪一罰，始符
    合立法本旨（最高法院96年8 月1 日96年度第9 次刑事庭會
    議決議可資參照），是被告前開2 次施用海洛因之行為，犯
    意各別、犯行獨立，應分論併罰。被告曾有如犯罪事實欄所
    示之論罪科刑前科，此有上開前案紀錄表在卷可參，其於有
    期徒刑執行完畢後5 年內，故意再犯本件有期徒刑以上之2
    罪，均為累犯，應分別依刑法第47條第1 項規定加重其刑。
    爰審酌被告經觀察、勒戒及論罪科刑後，仍未能戒絕毒癮，
    顯見其戒絕毒癮之意念非堅，惟念其於犯罪後坦承犯行，態
    度良好，且施用毒品行為，乃屬對自身健康之戕害行為，及
    其犯罪動機、目的、手段等一切情狀，分別量處如主文所示
    之宣告刑。又被告犯罪之時間均在96年4 月24日以前，合於
    中華民國96年罪犯減刑條例規定之減刑條件，應依該條例第
    2 條第1 項第3 款，分別減其刑期2 分之1 ，並定其應執行
    之刑，以資懲儆。
據上論斷，應依刑事訴訟法第273 條之1 第1 項、第284 條之1
、第299 條第1 項前段，毒品危害防制條例第10條第1 項，刑法
第11條前段、第47條第1 項、第51條第5 款，中華民國96年罪犯
減刑條例第2 條第1 項第3 款、第7 條、第10條第1 項，判決如
主文。
本件經檢察官洪瑞芬到庭執行職務。
中　　華　　民　　國　　96　　年　　9 　　月　　5 　　日
                      鳳山刑事第二庭  法　官  楊筑婷
以上正本證明與原本無異。
如不服本判決應於收受本判決後10日內向本院提出上訴書狀，並
應敘述具體理由，如未敘述上訴理由者，應於上訴期間屆滿後20
日內補提理由書狀於本院（均須按他造當事人之人數附繕本）「
切勿逕送上級法院」。
中　　華　　民　　國　　96　　年　　9 　　月　　5 　　日
　　　　　　　　　　　　　　　   　　 書記官　林靜慧
附錄本判決之論罪法條：
毒品危害防制條例第10條
施用第一級毒品者，處6 月以上5 年以下有期徒刑。
施用第二級毒品者，處3 年以下有期徒刑。
